【裁判字號】    91,易,1638
【裁判日期】    920124
【裁判案由】    違反保護令罪等
【裁判全文】
臺灣臺南地方法院刑事判決                        九十一年度易字第一六三八號
    公  訴  人  臺灣台南地方法院檢察署檢察官
    被      告  顏進興
右列被告因違反保護令罪等案件，經檢察官聲請以簡易判決處刑（九十一年度偵字第
九七三一號），本院台南簡易庭認不宜，移由刑事庭依通程序審理，嗣檢察官復移送
併辦（九十一年度偵字第一二七六二號）本院判決如下：
    主  文
顏進興連續違反法院依家庭暴力防治法第十三條所為禁止實施家庭暴力行為及直接騷
擾行為之裁定，處拘役肆拾日，如易科罰金，以參佰元折算壹日。
    事  實
一、顏進興（有竊盜前科）與洪女玉係夫妻關係，二人係具有家庭暴力防治法第三條
    第一款所規定之家庭成員關係，顏進興於民國九十年十二月十日收受本院於同年
    月四日以九十年度家護字第五五一號依家庭暴力防治法第十三條第二項第一款、
    第二款規定所為如下內容：顏進興不得對被害人洪女玉及其子顏志銘（按係顏銘
    志之筆誤）實施身體或精神上不法侵害之行為；顏進興不得直接或間接對於被害
    人洪玉女及顏志銘為騷擾之行為之民事通常保護令（有效期間為一年）裁定。詎
    顏進興竟基於違反上開保護令之概括犯意，首於九十一年八月十日晚上十時三十
    分許，在臺南市○區○○街一九四巷二十三號之住處，直接對洪玉女警告騷擾稱
    ：『拿零用錢來花，否則要讓妳不得安寧（按指欲再找洪女爭吵要錢花用）』等
    語，而對洪女直接實施騷擾行為。繼於九十一年十一月二日凌晨一時許，復至台
    南市○○街一二七號洪女玉之工作場所找洪女談話，直接打擾洪女，對洪女直接
    實施騷擾行為。經洪女要求至屋外談，顏進興竟基於接續違反上開保護令之犯意
    ，復在台南市○○路與公園路口，出手拉扯騷擾洪女，直接對洪女實施騷擾行為
    ，並恐嚇洪女稱：要放火燒你機車，致洪女心畏懼而危害其安全，對洪女實施精
    神上不法侵害之行為。
二、案經洪玉女訴由臺南縣警察局麻豆分局報請台灣台南地方法院檢察署檢察官偵查
    起訴。
    理  由
一、右揭事實，業據被告顏進興於審理中坦承不諱，核與告訴人洪玉女指訴情節及證
    人顏嘉伸證述情節均相符，並有本院九十年度家護字第五五一號卷宗及裁定影本
    一份在卷可稽，罪證明確，被告犯行堪以認定。
二、核被告所為，係犯家庭暴力防治法第五十條第二款之違反保護令罪、同條第二款
    、第一款之違反保護令罪及刑法第三百零五條之恐嚇危害安全罪。其第二次以一
    接續行為（按被告此次係基於單一違反保護令犯意，於密切接近之時地，以單一
    行為之數舉動接續進行，侵害同一法益，係接續犯）同時觸犯家庭暴力防治法第
    五十條第二款、第一款之違反保護令罪及刑法第三百零五條之恐嚇危害安全罪二
    罪名，應依想像競合犯規定，應從一重之家庭暴力防治法第五十條第二款、第一
    款之違反保護令罪處斷。其先後次二次違反保護令犯行，時間緊接，犯罪構成要
    件相同，顯係基於一個概括犯意反覆為之，應依連續犯之規定論以情節較重之第
    二次所犯家庭暴力防治法第五十條第二款、第一款之違反保護令罪處斷。公訴人
    雖未就被告第二次犯行起訴（即併辦部分），惟查該部份犯行與起訴部份，有連
    續犯或想像競合犯之裁判上一罪關係，為起訴效力所及，本院自得併予審理，附
    此敘明。爰審酌被告前有竊盜前科，有台灣高等法院被告全國前案紀錄表乙紙附
    卷足憑，素行非佳，竟復違反保護令，惟一時衝動失慮致罹本罪，犯罪情節非重
    大，審理中坦白認過，態度良好，爰從寬量處如主文所示之刑，並諭知易科罰金
    之折算標準，以示懲儆。
三、公訴意旨另以：被告於前開第一次為違反保護令行為時，尚出手毆打顏銘志（起
    訴書誤載為顏志銘），對顏銘志實施精神上不法侵害之行為，因認被告此部份亦
    涉有前開違反保護令罪嫌云云。惟查被告當天所毆打者乃顏嘉伸，並非顏銘志，
    此一事實，業據被告及告訴人於審理中一致供明在卷，核與證人顏嘉伸於警訊時
    證述情節相符，自足認定。是被告所毆者既非前開保護令保護之對象顏銘志，自
    難認其此部份亦涉前開違反保護令罪，此部份被告被訴犯罪不能證明，惟公訴人
    認此部份與前揭家庭暴力防治法第五十條第二款之違反保護令罪部份，有實質上
    一罪之關係，爰不另為無罪之諭知。公訴意旨又另以：被告於前開時地對洪玉女
    稱：『拿零用錢來花，否則要讓妳不得安寧（按指欲再找洪女爭吵要錢花用）』
    等語，致洪女心生畏懼，尚另涉刑法第三百零五條之恐嚇危害安全罪云云。惟查
    被告對洪女說該語之真意，乃按其指欲再找洪女爭吵要錢花用，並非要恐嚇加害
    洪女，此一事實，亦據被告及告訴人於審理中一致供明在卷，自足認屬實。故此
    部份被告被訴犯罪亦不能證明，惟公訴人認此部份與前揭家庭暴力防治法第五十
    條第二款之違反保護令罪部份，有想像競合犯之裁判上一罪之關係，爰亦不另為
    無罪之諭知，均併此敘明。
三、據上論斷，應依刑事訴訟法第四百五十二條、第二百九十九條第一項前段，家庭
    暴力防治法第十三條、第五十條第一款、第二款，刑法第十一條前段、第五十六
    條第三百零五條、第五十五條第四十一條第一項前段，罰金罰鍰提高標準條
    例第一條前段、第二條，判決如主文。
中      華      民      國      九十二      年    一    月    二十四    日
                                  臺灣臺南地方法院刑事第二庭
                                      法  官    柯顯卿
右正本與原本無異
如不服本判決應於送達後十日內向本院提出上訴狀
                                      書記官    許悉愛
中      華      民      國      九十二      年    一    月    二十七    日
附錄法條：
家庭暴力防治法第五十條第一款及第二款
  違反法院依第十三條、第十五條所為之下列裁定者，為本法所稱之違反保護令罪，
  處三年以下有期徒刑、拘役或科或併科新台幣十萬元以下罰金︰
  一  禁止實施家庭暴力行為。
  二  禁止直接或間接騷擾、接觸、通話或其他連絡行為。
刑法第三百零五條：
  以加害生命、身體、自由、名譽、財產之事，恐嚇他人致生危害於安全者，處二年
  以下有期徒刑、拘役或三百元以下罰金。

司法院資訊處製作；財團法人民間司法改革基金會備份。
